---
title: "Primero"
author: "jjvelazcoa"
date: "12/10/2020"
output: pdf_document
---

```{r setup, include=FALSE}
knitr::opts_chunk$set(echo = TRUE)
```

## Paquetes

```{r echo=TRUE, message=TRUE}
install.packages("R.utils")
```
Para instalar paquetes de Bioconductor:
```{r echo=TRUE, message=TRUE}
install.packages("BiocManager")
```
Cargamos los paquetes:

```{r echo=TRUE, message=TRUE}
library(R.utils)
library(BiocManager)
```
Para alinear archivos FASTQ contra FASTA

```{r echo=TRUE, message=TRUE}
BiocManager::install("Rbowtie2")
```

Cargamos el paquete:

```{r echo=TRUE, message=TRUE}
BiocManager::install("Rsamtools")a
```

Este paquete es necesario para manupular resultados de alineación (*.BAM)
Cargamos el paquete:

```{r echo=TRUE, message=TRUE}
library("Rsamtools")
```
Se organizó el directorio en tres subdirectorios: fastq, fastafile y chromosome.
con la función getwd() ubicamos el directorio en donde esté ubicado R.
```{r echo=TRUE}
getwd()
```
Probablemente esto sea por haber instalado los paquetes. Para cambiar el directorio definimos una variable con la ruta de acceso en donde están los archivos FASTQ que son los primeros a procesar.

```{r}
ruta <- "C:/Users/LENOVO/Documents/UNALMED/2020-II/Bioinformática/Project/BEC/2020-03-23/fastq"
```

*Nota*: Se puede copiar la ruta desde la ventana de windows, pero es necesario intercambiar backslash por "/".

Ahora estableceremos el directorio de trabajo:

```{r echo=TRUE}
setwd(ruta)
```

Ya está establecido el nuevo directorio en la primera ruta de trabajo. Ahora se puede empezar a descomprimir los archivos:

